【裁判字號】    99,訴,1620
【裁判日期】    990727
【裁判案由】    槍砲彈藥刀械管制
【裁判全文】
臺灣板橋地方法院刑事判決              99年度訴字第1620號
公  訴  人  臺灣板橋地方法院檢察署檢察官
被      告  甲○○
指定辯護人  本院公設辯護人  乙○○
上列被告因違反槍砲彈藥刀械管制案件，經檢察官提起公訴（99
年度偵字第9046號），本院判決如下：
    主  文
甲○○未經許可，持有可發射子彈具有殺傷力之改造手槍，處有
期徒刑參年，併科罰金新臺幣貳萬元，罰金如易服勞役，以新臺
幣壹仟元折算壹日。扣案可發射子彈具殺傷力之改造手槍壹枝（
含彈匣壹個，槍枝管制編號0000000000號）沒收。
    事  實
一、甲○○明知可發射子彈具有殺傷力之改造槍枝，係槍砲彈藥
    刀械管制條例第四條第一項第一款所列管之槍枝，非經中央
    主管機關許可，不得無故持有之，竟基於持有可發射子彈具
    有殺傷力之改造手槍之犯意，於九十八年十一月至同年十二
    月間之某日，在臺北縣三重市○○路○段之路邊，因真實姓
    名年籍不詳綽號「阿誠」（音同）之成年男子積欠其債務新
    臺幣一萬元，遂自「阿誠」處收受可發射子彈具殺傷力之仿
    ＢＥＲＥＴＴＡ廠九二ＦＳ半自動手槍製造之改造手槍（含
    彈匣一個、槍枝管制編號0000000000號）及具有
    殺傷力之口徑九ｍｍ制式子彈一顆，作為「阿誠」所積欠上
    開債務之擔保，而無故持有之，甲○○並將上開槍、彈放置
    在臺北縣三重市○○街三十九號二樓住處內。嗣於九十九年
    三月十一日下午七時二十五分許，為警在臺北縣三重市○○
    街一八二號租屋處查獲甲○○，並經其帶同員警於同日下午
    八時十分許，在上址住處扣得上開具殺傷力之改造手槍一枝
    及具殺傷力之制式子彈一顆（經鑑驗試射擊發而喪失效用）
    。
二、案經臺北市政府警察局移送臺灣板橋地方法院檢察署檢察官
    偵查起訴。
    理  由
一、訊據被告甲○○對於上揭時地未經許可，無故持有前開可發
    射子彈具有殺傷力之改造槍枝、子彈之事實，於警詢、偵查
    及本院審理中均坦承不諱，並有改造手槍一枝（含彈匣一個
    ）、制式子彈一顆扣案可資佐證。又上開改造手槍、子彈，
    經送內政部警政署刑事警察局鑑定之結果認為：「送鑑手槍
    一枝（槍枝管制編號0000000000），認係改造手
    槍，由仿ＢＥＲＥＴＴＡ廠九二ＦＳ半自動手槍製造之槍枝
    ，換裝土造金屬槍管而成，擊發功能正常，可供擊發適用子
    彈使用，認具殺傷力。送鑑子彈一顆，認係口徑九ｍｍ制式
    子彈，經試射，可擊發，認具殺傷力」等語，亦有該局九十
    九年三月二十二日刑鑑字第０九九００三五五九三號鑑定書
    及上開槍彈照片在卷可稽，足徵被告上開自白核與事實相符
    ，堪以採信。本案事證明確，被告無故持有可發射子彈具殺
    傷力之改造槍枝、制式子彈之犯行，洵堪認定，應依法論科
    。
二、核被告甲○○所為，係犯槍砲彈藥刀械管制條例第八條第四
    項之未經許可持有可發射子彈具殺傷力之改造手槍罪，及同
    條例第十二條第四項之未經許可持有子彈罪。至公訴意旨固
    認被告係犯槍砲彈藥刀械管制條例第八條第四項之未經許可
    寄藏可發射子彈具殺傷力之改造槍枝罪嫌、同條例第十二條
    第四項之未經許可寄藏具殺傷力之子彈罪嫌等節，惟查被告
    於警詢、偵查及本院審理中均供承因「阿誠」欠伊錢，而將
    上開槍枝、子彈放在伊這邊，等「阿誠」有錢還，他會將槍
    彈拿回去等語，堪認被告自「阿誠」處收受上開手槍、子彈
    ，係供作「阿誠」所積欠債務之擔保，尚難認被告係受「阿
    誠」所託代為保管上開槍、彈，並為之隱藏，是被告上開所
    為應係犯未經許可持有具殺傷力之改造槍枝、子彈罪，公訴
    意旨認係犯未經許可寄藏可發射子彈具殺傷力之改造槍枝、
    子彈罪嫌，尚有未洽，惟因未經許可「寄藏」與「持有」可
    發射子彈具殺傷力之改造槍枝、子彈罪之所犯法條項、款相
    同，毋庸變更起訴法條，併予敘明。又被告以一持有行為，
    同時未經許可持有上開改造手槍、制式子彈，觸犯上開二罪
    名，為想像競合犯，應依刑法第五十五條規定，從一重之未
    經許可持有可發射子彈具殺傷力之改造手槍罪處斷。又按刑
    法第五十九條之酌量減輕其刑，必於犯罪之情狀，在客觀上
    足以引起一般同情，認為即予宣告法定低度刑期，猶嫌過重
    者，始有其適用；查被告自「阿誠」處收受上開手槍、子彈
    ，以作為「阿誠」所積欠債務之擔保，被告並將上開槍彈放
    置在住處內，持有槍彈時間逾三個月，對於社會治安顯有相
    當之危害，尚難認被告犯罪情狀客觀上足以引起一般人同情
    ，而認為確可憫恕，是其犯行尚無從依法酌減其刑，是辯護
    人為被告辯護稱：請求依刑法第五十九條規定酌減被告之刑
    等語，尚嫌無據。爰審酌被告無故持有上開手槍、子彈，未
    繳交治安機關，嚴重危害社會安全，及其犯罪之動機、目的
    、手段，高職畢業之智識程度（見警詢筆錄），暨犯後坦承
    犯行之態度等一切情狀，量處如主文所示之刑，並就罰金部
    分諭知易服勞役之折算標準，以資懲儆。
三、扣案仿ＢＥＲＥＴＴＡ廠九二ＦＳ半自動手槍製造之改造手
    槍（含彈匣一個，槍枝管制編號0000000000號）
    ，經內政部警政署刑事警察局鑑定結果，認具殺傷力，已如
    前述，屬違禁物，不問屬於犯人與否，應依刑法第三十八條
    第一項第一款之規定併予宣告沒收。至扣案具殺傷力且已試
    射擊發之制式子彈一顆，因鑑驗試射擊發而喪失效用，所遺
    留之彈頭及彈殼，已非違禁物，亦非被告供犯罪所用之物，
    爰不予宣告沒收。
據上論斷，應依刑事訴訟法第二百九十九條第一項前段，槍砲彈
藥刀械管制條例第八條第四項、第十二條第四項，刑法第十一條
前段、第五十五條、第四十二條第三項、第三十八條第一項第一
款，判決如主文。
本案經檢察官李巧菱到庭執行職務。
中    華    民    國    99    年    7     月    27    日
                  刑事第九庭  審判長法  官    白光華
                                    法  官    賴彥魁
                                    法  官    楊志雄
以上正本證明與原本無異。
如不服本判決應於收受判決後10日內向本院提出上訴書狀，並
應敘述具體理由。其未敘述上訴理由者，應於上訴期間屆滿後
20日內向本院補提理由書（均須按他造當事人之人數附繕本）
「切勿逕送上級法院」。
                                    書記官  陳春銘
中    華    民    國    99    年    7     月    27    日
附錄本案論罪科刑法條全文：
槍砲彈藥刀械管制條例第8條
未經許可，製造、販賣或運輸鋼筆槍、瓦斯槍、麻醉槍、獵槍、
空氣槍或第 4 條第 1 項第 1 款所定其他可發射金屬或子彈具
有殺傷力之各式槍砲者，處無期徒刑或 5 年以上有期徒刑，併
科新臺幣 1 千萬元以下罰金。
未經許可，轉讓、出租或出借前項所列槍枝者，處 5 年以上有
期徒刑，併科新臺幣 1 千萬元以下罰金。
意圖供自己或他人犯罪之用，而犯前二項之罪者，處無期徒刑或
 7 年以上有期徒刑，併科新臺幣 1 千萬元以下罰金。
未經許可，持有、寄藏或意圖販賣而陳列第 1 項所列槍枝者，
處 3 年以上10 年以下有期徒刑，併科新臺幣 700 萬元以下罰
金。
第 1 項至第 3 項之未遂犯罰之。
槍砲彈藥刀械管制條例第12條
未經許可，製造、販賣或運輸子彈者，處 1 年以上 7 年以下有
期徒刑，併科新台幣 500 萬元以下罰金。
未經許可，轉讓、出租或出借子彈者，處 6 月以上 5 年以下有
期徒刑，併科新台幣 300 萬元以下罰金。
意圖供自己或他人犯罪之用，而犯前二項之罪者，處 3 年以上
10 年以下有期徒刑，併科新台幣 700 萬元以下罰金。
未經許可，持有、寄藏或意圖販賣而陳列子彈者，處 5 年以下
有期徒刑，併科新台幣 300 萬元以下罰金。
第 1 項至第 3 項之未遂犯罰之。

司法院資訊處製作；財團法人民間司法改革基金會備份。
